【裁判字號】    95,抗,88
【裁判日期】    950217
【裁判案由】    聲請撤銷緩刑
【裁判全文】
臺灣高等法院臺中分院刑事裁定            95年度抗字第88號
抗  告  人
即 受刑 人  甲○○
                    3號
上列抗告人因撤銷緩刑案件，不服臺灣臺中地方法院中華民國94
年11月25日裁定 （94年度撤緩字第169號），提起抗告，本院裁
定如下：
    主      文
抗告駁回。
    理      由
一、按緩刑前犯他罪，而在緩刑期內受有期徒刑以上刑之宣告者
    ，撤銷其緩刑之宣告，刑法第75條第1項第2款定有明文。查
    抗告人即受刑人甲○○（以下簡稱抗告人）前因妨害兵役案
    件，經本院於93年7月22日以93年度上訴字第671號刑事判決
    ，判處有期徒刑2月，緩刑2年，上訴最高法院後於93年10月
    14日以93年台上字第5301號判決駁回上訴確定在案。而抗告
    人在前開緩刑期前即93年7月6日復因違反著作權法之案件，
    更經臺灣臺北地方法院於94年5月13日以94年度訴字第195號
    判處有期徒刑 4月，得易科罰金確定，原審依臺灣臺中地方
    法院檢察署檢察官之聲請，認與刑法第75條第1項第2款規定
    相符，裁定撤銷前開緩刑之宣告，揆諸前開規定，核無不合
    。
二、抗告意旨以：抗告人所涉著作權法之案件，臺灣臺北地方法
    院於94年5月13日法官當時以94年度訴字第195號判決時聲明
    抗告人前有妨害兵役罪，被判處有期徒刑2月、緩刑2年，所
    犯違反著作權法一案，就不判緩刑了，改以判徒刑 4個月得
    易科罰金，至於前案撤銷就都沒事了，按著作權法案，抗告
    人與告訴人達成民事和解，撤回告訴，該法官說如此輕判，
    不影響前案，結果前案竟被撤銷緩刑，顯不合理，法官未明
    示，讓抗告人雙重受害，為此抗告，請求救濟云云。
三、查：得宣告緩刑之要件，依刑法第74條規定，須受二年以下
    有期徒刑、拘役或罰金之宣告，而有左列情形之一，認為以
    暫不執行為適當者，得宣告二年以上五年以下之緩刑，其期
    間自裁判確定之日起算：、未曾受有期徒刑以上刑之宣告
    者。前受有期徒刑以上刑之宣告，執行完畢或赦免後，五
    年以內未曾受有期徒刑以上刑之宣告者。本件抗告人前既因
    妨害兵役案件，經本院於93年7月22日以93年度上訴字第671
    號刑事判決，判處有期徒刑2月，緩刑2年，上訴最高法院後
    於93年10月14日以93年台上字第5301號判決駁回上訴確定在
    案。嗣抗告人再涉違反著作權法之案件，臺灣臺北地方法院
    於審理後認抗告人有罪而予論罪科刑時，依刑法第74條之規
    定，本即不得宣告抗告人緩刑，從而臺灣臺北地方法院就該
    案判處有期徒刑 4月，並諭知易科罰金之折算標準，即無何
    違誤，且抗告人更謂臺灣臺北地方法院就抗告人違反著作權
    法之案件，已因抗告人與告訴人和解而為輕判，亦難認抗告
    人有何受害。而本件之所以撤銷抗告人之緩刑宣告，係因檢
    察官依刑法第75條第1項第2款之規定聲請撤銷抗告人之緩刑
    之宣告，與臺灣臺北地方法院 94年度訴字第195號違反著作
    權一案之承辦法官是否有明示無關，抗告人據此提起抗告，
    指摘原裁定不當，顯無理由，應予駁回。
四、據上論斷，應依刑事訴訟法第412條，裁定如主文。
中    華    民    國    95    年    2     月    17    日
              刑事第三庭  審判長法  官  王  增  瑜
                                法  官  陳  欣  安
                                法  官  胡  忠  文
上列正本證明與原本無異。
不得再抗告。
                                書記官  陳  麗  玉
中    華    民    國    95    年    2     月    20    日
                                                      Ｒ


司法院資訊處製作；財團法人民間司法改革基金會備份。
